{"related": [], "etymology": null, "url": "https://en.wiktionary.org/wiki/culpabilizar", "definitions": ["to blame"], "verb": "culpabilizar", "synonyms": ["culpar"], "description": "culpabilizar (first-person singular present culpabilizo, first-person singular preterite culpabilic\u00e9, past participle culpabilizado)", "conjugations": {"imperative": {"affirmative": ["", "culpabiliza (t\u00fa) - culpabiliz\u00e1 (vos)", "culpabilice", "culpabilicemos", "culpabilizad", "culpabilicen"], "negative": ["", "no culpabilices", "no culpabilice", "no culpabilicemos", "no culpabilic\u00e9is", "no culpabilicen"]}, "infinitive": "culpabilizar", "indicative": {"future": ["culpabilizar\u00e9", "culpabilizar\u00e1s", "culpabilizar\u00e1", "culpabilizaremos", "culpabilizar\u00e9is", "culpabilizar\u00e1n"], "preterite": ["culpabilic\u00e9", "culpabilizaste", "culpabiliz\u00f3", "culpabilizamos", "culpabilizasteis", "culpabilizaron"], "imperfect": ["culpabilizaba", "culpabilizabas", "culpabilizaba", "culpabiliz\u00e1bamos", "culpabilizabais", "culpabilizaban"], "conditional": ["culpabilizar\u00eda", "culpabilizar\u00edas", "culpabilizar\u00eda", "culpabilizar\u00edamos", "culpabilizar\u00edais", "culpabilizar\u00edan"], "present": ["culpabilizo", "culpabilizas (t\u00fa) - culpabiliz\u00e1s (vos)", "culpabiliza", "culpabilizamos", "culpabiliz\u00e1is", "culpabilizan"]}, "pastparticiple": {"plural": {"feminine": "culpabilizadas", "masculine": "culpabilizados"}, "singular": {"feminine": "culpabilizada", "masculine": "culpabilizado"}}, "gerund": "culpabilizando", "subjunctive": {"imperfect_se": ["culpabilizase", "culpabilizases", "culpabilizase", "culpabiliz\u00e1semos", "culpabilizaseis", "culpabilizasen"], "future": ["culpabilizare", "culpabilizares", "culpabilizare", "culpabiliz\u00e1remos", "culpabilizareis", "culpabilizaren"], "imperfect_ra": ["culpabilizara", "culpabilizaras", "culpabilizara", "culpabiliz\u00e1ramos", "culpabilizarais", "culpabilizaran"], "present": ["culpabilice", "culpabilices", "culpabilice", "culpabilicemos", "culpabilic\u00e9is", "culpabilicen"]}}, "pronunciations": []}